【裁判字號】    97,簡上,744
【裁判日期】    970930
【裁判案由】    傷害
【裁判全文】
臺灣高雄地方法院刑事判決             97年度簡上字第744號
上  訴  人
即  被  告  甲○○
上列上訴人因被告傷害案件，不服本院高雄簡易庭民國97年6 月
20日96年度簡字第7927號第一審簡易判決（聲請簡易判決處刑案
號：臺灣高雄地方法院檢察署96年度偵字第30810 號），提起上
訴，嗣因被告就被訴事實均為有罪之陳述，本院管轄之第二審合
議庭改依簡式審判程序審理，判決如下：
    主  文
原判決撤銷。
甲○○犯傷害罪，處有期徒刑貳月，如易科罰金，以新臺幣壹仟
元折算壹日。緩刑貳年。
    事  實
一、甲○○與丙○○係夫妻，為家庭暴力防治法第3 條第1 款所
    定之家庭成員。民國（下同）96年10月17日凌晨零時30分許
    ，在高雄市○○區○○街18號住處房間內，甲○○與丙○○
    因細故發生爭執。甲○○竟基於傷害人身體之犯意，徒手毆
    打丙○○，致丙○○受有右後枕部鈍傷腫痛、頸部鈍傷腫痛
    、右髖部鈍傷併瘀青約4.5 ×1 公分、右手第三指鈍傷併瘀
    青、左腳踝鈍傷併瘀青約2 ×2.5 公分等傷害。
二、案經丙○○訴由高雄市政府警察局鼓山分局報告台灣高雄地
    方法院檢察署檢察官聲請簡易判決處刑。
    理  由
壹、程序部分：
    本件被告所犯為死刑、無期徒刑、最輕本刑為3 年以上有期
    徒刑以外之罪，其於本院審理程序進行中，就被訴事實為有
    罪之陳述，經審判長告知簡式審判程序之旨，並聽取當事人
    之意見後，本院合議庭裁定進行簡式審判程序。又因本件改
    行簡式審判程序之故，故無傳聞法則之適用，合先敘明。
貳、實體部分：
一、訊據被告甲○○對上開犯罪事實坦承不諱（見本院簡上卷第
    22頁），核與告訴人丙○○之指述相符（見警卷第5 至第6
    頁、偵卷第7 至第8 頁）；復有阮綜合醫院96年10月17日連
    守揚醫字第028194號受理家庭暴力驗傷診斷書在卷可稽（見
    警卷第8 頁），足認被告之自白確與事實相符，本件事證明
    確，被告之犯行堪以認定。
二、按家庭暴力者，謂家庭成員間實施身體或精神上不法侵害之
    行為；又家庭暴力罪者，謂家庭成員間故意實施家庭暴力行
    為而成立其他法律所規定之犯罪，家庭暴力防治法第2 條第
    1 款、第2 款著有明文。本件被告與告訴人丙○○係夫妻關
    係，為家庭暴力防治法第3 條第1 款所定之家庭成員，而被
    告所為傷害犯行，已屬家庭成員間實施身體上不法侵害之行
    為，即為家庭暴力防治法第2 條第1 項之家庭暴力，且構成
    刑法上之傷害罪，惟因家庭暴力防治法之上開規定並無罰則
    之規定，是以依刑法傷害罪之規定予以論罪科刑。核被告所
    為，係犯刑法第277 條第1 項之傷害罪。本件被告犯罪事證
    明確，原審予以論罪科刑，固非無見。惟查，被告於原審判
    決後，於本院審理程序中與告訴人成立和解，有和解書及本
    院97年9 月17日電話記錄查詢表各1 紙附卷可參（見本院簡
    上卷第6 頁及第19頁），其據以論罪科刑之基礎已有變更，
    原審就此部分未及審酌，自有未洽。從而，被告以其坦承犯
    罪，且已與告訴人達成和解為由，提起上訴，為有理由，本
    院自應予以撤銷改判。爰審酌被告僅因細故，即任意為傷害
    犯行，造成告訴人身體受傷及精神上之痛苦，所為欠缺法治
    觀念，實有不該；惟念其於本院審理時坦認犯行，並與告訴
    人達成和解，已如上述，犯後態度尚佳，並斟酌告訴人所受
    傷害之程度、被告動機、目的等一切情狀，量處如主文所示
    之刑，並諭知易科罰金之折算標準。
三、末查，被告前未曾因故意犯罪受有期徒刑以上刑之宣告等情
    ，有臺灣高等法院被告前案紀錄表在卷可參，其因一時不慎
    ，偶罹刑典，犯後已坦承犯行，並與告訴人達成和解，已如
    前述，堪認已有悔意，經此偵審程序及罪刑之宣告，應能知
    所警惕，信無再犯之虞，本院認所宣告之刑以暫不執行為適
    當，爰併予宣告緩刑2 年，以啟自新。
據上論斷，依刑事訴訟法第455 條之1 第1 項、第3 項、第369
條第1 項前段、第364 條、第273 條之1 第1 項、第299 條第1
項前段，刑法第277 條第1 項、第41條第1 項前段、第74條第1
項第1 款，刑法施行法第1 條之1 ，判決如主文。
本案經檢察官乙○○到庭執行職務。
中    華    民    國    97    年    9     月    30    日
                  刑事第十九庭  審判長法  官  林水城
                                      法  官  施盈志
                                      法  官  羅立德
以上正本證明與原本無異。
不得上訴。
中    華    民    國    97    年    9     月    30    日
                                      書記官  賴朱梅
附錄本案論罪科刑法條全文：
中華民國刑法第277條
傷害人之身體或健康者，處3 年以下有期徒刑、拘役或1000元以
罰金。
犯前項之罪因而致人於死者，處無期徒刑或7 年以上有期徒刑；
致重傷者，處3 年以上10年以下有期徒刑。


司法院資訊處製作；財團法人民間司法改革基金會備份。
